【裁判字號】    91,易,3303
【裁判日期】    920411
【裁判案由】    詐欺
【裁判全文】
臺灣板橋地方法院刑事判決                        九十一年度易字第三三三號
    公  訴  人  臺灣板橋地方法院檢察署檢察官
    被      告  乙○○
右列被告因詐欺案件，經臺灣花蓮地方法院檢察署檢察官提起公訴 (九十年度偵字第
三三七五號)，經臺灣花蓮地方法院以管轄錯誤，移轉本院，本院判決如左：
    主  文
乙○○連續意圖為自己不法之所有，以詐術使人將本人之物交付，處拘役肆拾日，如
易科罰金，以佰元折算壹日。
    事  實
一、乙○○明知其所準備之資金僅約有新台幣（下同）一、二萬元，並有貸款要支付
    ，訂購檳榔並無支付貨款之能力，竟意圖為自己不法之所有之概括犯意，隱暪其
    經濟困窘之事實，自民國八十九年間起，連續在臺北縣三重市○○路○段七六巷
    九號打電話至甲○○與其夫戊○○共同經營之小不點檳榔批發總匯訂購檳榔，告
    知為其之前之客戶丙○○介紹，並答應十萬元付一次款，使甲○○及其夫戊○○
    誤以為乙○○確有支付能力，將乙○○訂購總價約為二十八萬（公訴人誤載為三
    十萬）多元之檳榔，如期交貨，惟期間乙○○僅虛應故事付二萬多元之貨款，即
    不再付款，尚積欠二十六萬八千元，經甲○○催討，乙○○寄發由不知情之丁○○簽發，面額分別為九萬二千元、十萬元之支票以代支付，惟該二張支票屆期提
    示，均因存款不足遭退票。乙○○乃另行簽發，到期日為九十年六月三十日，面
    額分別為八萬八千元、十八萬元本票二張予甲○○收執，惟屆期提示，亦不獲兌
    現，至此甲○○方知受騙。
二、案經甲○○訴請臺灣板橋地方法院檢察署檢察官偵查起訴。
    理  由
一、訊據被告乙○○固坦承購買二十多萬元之檳榔，先後付款約四萬多元之事實，惟
    矢口否認右揭犯行，辯稱：伊係遭其他檳榔攤欠款，被人家倒，賣檳榔之錢均被
    其前女友拿去始無法如期清償貨款云云。經查，右揭事實業據告訴人甲○○指訴
    以前並不認識被告，是經由之前的客戶丙○○介紹，自八十九年間起，被告陸續
    打電話向伊與其夫戊○○共同經營之小不點檳榔批發總匯訂貨，告知為其之前之
    客戶丙○○介紹，並訂購總價約為二十八萬多元之檳榔，惟提起告訴之前被告僅
    付二萬多元之貨款，其餘給付貨款之票據均未兌現，即不再付款，提起告訴後始
    陸續給付一萬元、五千元、三千元及七千元，後就又未再給付等情綦詳。又參酌
    被告乙○○亦自陳其無存款，僅準備一、二萬元，即向告訴人訂貨等語；於本院
    調查時復自承賣檳榔之錢僅夠支付生活費，尚有貸款要付等語明確（詳參本院九
    十二年二月二十日訊問筆錄、臺灣花蓮地方法院檢察署九十年度他字第六五九號
    卷第十六頁），是被告顯無支付能力無疑，辯稱：因被人家倒，賣檳榔之錢始無
    法拿來給付貨款云云，亦不足採信。再查，證人丁○○於本院審理時證稱：那時
    候我是被告之女朋友沒錯，但是他有用我的名義去買車子，去做生意，說貸款他
    繳納，始向被告拿錢繳納貸款，是否賣檳榔的收益，我不知道，雖有拿賣檳榔之
    錢使用，但那是伊看顧檳榔之勞力所得等語歷歷在卷（詳參本院九十二年三月二
    十五日審理筆錄）。是被告顯確係將賣檳榔之所得供已支付貸款、生活費及員工
    之薪資，其有為自己不法所有之意圖亦明。此外，復有被告乙○○簽發之本票二
    紙在卷可佐，本件事證明確，被告犯行洵堪認定。
二、核被告所為，係犯刑法第三百三十九條第一項之詐欺取財罪。其分批詐購貨物之
    行為，時間緊接，所犯罪名相同，顯係出於概括之犯意反覆為之，為連續犯，爰
    依刑法第五十六條之規定以一罪論，並加重其刑。爰審酌被告之素行、本件犯罪
    之動機、目的、手段及對告訴人所造成危害、犯罪後態度及審理中已與告訴人達
    成民事上和解（參本院九十二年三月十一日訊問筆錄）等一切情狀，量處如主文
    所示之刑，又刑法第四十一條業於九十年一月十日修正公布，於同年月十二日生
    效，該條第一項修正規定為「犯最重本刑為五年以下有期徒刑以下之刑之罪，而
    受六個月以下有期徒刑或拘役之宣告，因身體、教育、職業、家庭之關係或其他
    正當事由，執行顯有困難者，得以一元以上三元以下折算一日，易科罰金。但確
    因不執行所宣告之刑，難收矯正之效，或難以維持法秩序者，不在此限。」，經
    比較新舊法結果，被告所犯上開之罪，行為後依修正後之刑法第四十一條第一項
    前段規定，則得易科罰金，顯較為有利，爰依刑法第二條第一項前段，適用修正
    後刑法第四十一條第一項前段規定，就被告上開所量處之刑，併諭知易科罰金之
    折算標準。
據上論斷，應依刑事訴訟法第二百九十九條第一項前段，刑法第二條第一項前段、第
五十六條、第三百三十九條第一項、第四十一條第一項前段，罰金罰鍰提高標準條例
第一條前段、第二條，判決如主文。
中      華      民      國    九十二    年      四      月     十一     日
                                    臺灣板橋地方法院刑事第四庭
                                        法  官    徐  子  涵
右正本證明與原本無異。
如不服本判決，應於判決送達後十日內向本院提出上訴狀。
                                        書記官    彭  麗  紅
中      華      民      國      九十二      年    四    月     十六     日
附錄本案論罪科刑法條全文：
刑法第三百三十九條
意圖為自己或第三人不法之所有，以詐術使人將本人或第三人之物交付者，處五年以
下有期徒刑、拘役或科或併科一千元以下罰金。
以前項方法得財產上不法之利益或使第三人得之者亦同。
前二項之未遂犯罰之。


司法院資訊處製作；財團法人民間司法改革基金會備份。
